【裁判字號】    99,訴,2990
【裁判日期】    991122
【裁判案由】    毒品危害防制條例
【裁判全文】
臺灣臺中地方法院刑事判決              99年度訴字第2990號
公  訴  人  臺灣臺中地方法院檢察署檢察官
被      告  黃木炳
上列被告因違反毒品危害防制條例案件，經檢察官提起公訴（99
年度毒偵字第2626號），本院合議庭裁定改以簡式審判程序審理
後，判決如下：
    主    文
黃木炳施用第一級毒品，累犯，處有期徒刑捌月；扣案之電子秤
壹台，沒收。又施用第二級毒品，累犯，處有期徒刑伍月；扣案
之第二級毒品甲基安非他命壹包（淨重零點壹肆陸玖公克，驗餘
淨重零點壹肆伍零公克，外包裝因與毒品甲基安非他命相結合無
從析離而應視為毒品），沒收銷燬之，扣案之自製吸食器壹組、
玻璃球吸食器肆個、分裝杓壹支、電子秤壹台、夾鍊袋壹包，均
沒收。應執行有期徒刑拾月。扣案之第二級毒品甲基安非他命壹
包（淨重零點壹肆陸玖公克，驗餘淨重零點壹肆伍零公克，外包
裝因與毒品甲基安非他命相結合無從析離而應視為毒品），沒收
銷燬之，扣案之自製吸食器壹組、玻璃球吸食器肆個、分裝杓壹
支、電子秤壹台、夾鍊袋壹包，均沒收。
    犯罪事實及理由
一、黃木柄前因竊盜等案件，經本院以97年度易字第3450號判處
    定應執行之刑有期徒刑6月確定，甫於民國97年12月26日易
    科罰金執行完畢。另曾因施用毒品案件，經依法院裁定送觀
    察、勒戒後，認無繼續施用毒品傾向，於88年6月17日釋放
    ；89年間因犯施用第一級毒品罪，依法院裁定送觀察、勒戒
    後，認有繼續施用毒品之傾向，再裁定送強制戒治1年，刑
    罰部分經法院就施用第一級毒品部分判處有期徒刑10月確定
    ；又於89年間因犯施用第二級毒品罪，經法院判處有期徒刑
    5月確定，所犯上開二罪復經法院裁定應執行有期徒刑1 年2
    月確定。詎竟仍不知戒絕毒癮，先基於施用第一級毒品海洛
    因之犯意，於99年7月7日11時許，在其停放在臺中縣新社鄉
    住○○○路邊之自小客車上，以將海洛因摻入香菸內，再點
    燃香菸吸食之方式，施用海洛因1次；另基於施用第二級毒
    品甲基安非他命之犯意，於上揭時、地，以將甲基安非他命
    置於吸食器內燃燒產生燻煙，再吸食該燻煙之方式，施用甲
    基安非他命1次。嗣於99年7月7日17時30分許，為警持法院
    核發之搜索票，在其位於臺中縣新社鄉○○○街69號查獲，
    並在其駕駛之自小客車上扣得其所有供施用第二級毒品所用
    之甲基安非他命1包（淨重0.1469公克、驗餘淨重0.1450公
    克，外包裝因與毒品甲基安非他命相結合無從析離而應視為
    毒品）、自製吸食器1組、玻璃球吸食器4個、分裝杓1支、
    夾鍊袋1包及供施用上揭第一、二級毒品所用之電子秤1台。
二、證據名稱：
（一）被告於偵查及本院準備程序、審理中之自白。
（二）詮昕科技股份有限公司濫用藥物尿液檢驗報告書1份。
（三）扣案之甲基安非他命1包（淨重0.1469公克、驗餘淨重0.1
      450公克，外包裝因與毒品甲基安非他命相結合無從析離
      而應視為毒品）、自製吸食器1組、玻璃球吸食器4個、電
      子秤1台、分裝杓1支、夾鍊袋1 包。
（四）行政院衛生署草屯療養院鑑定書1份。
（五）臺灣高等法院被告前案紀錄表。
三、查海洛因、甲基安非他命分係屬毒品危害防制條例第2條第
    2項第1款、第2款所列管之第一、二級毒品。是核被告所為
    ，係犯毒品危害防制條例第10條第1項之施用第一級毒品罪
    及同條例第10條第2項之施用第二級毒品罪。又被告持有第
    一、二級毒品之低度行為應為施用第一、二級毒品之高度行
    為所吸收，不另論罪。被告先後施用第一級、第二級毒品罪
    之犯行，犯意各別，行為互殊，應予分論併罰。被告前受如
    上揭所示之徒刑之執行完畢，5年以內故意再犯本件有期徒
    刑以上之罪，為累犯，應依法各加重其刑。爰審酌被告前已
    有施用毒品紀錄，有臺灣高等法院被告前案紀錄表在卷足參
    ，無視於毒品對於自身健康之戕害及國家對於杜絕毒品犯罪
    之禁令，惡性非輕，並考量本件被告施用毒品之動機、目的
    、手段及犯後坦承犯行，尚知悔悟，態度良好等一切情狀，
    各量處如主文所示之刑，並定其應執行之刑。扣案之甲基安
    非他命1包（淨重0.1469公克、驗餘淨重0.1450公克，外包
    裝因與毒品甲基安非他命相結合無從析離而應視為毒品），
    係屬毒品危害防制條例所稱之第二級毒品，應依該條例第18
    條第1項前段宣告沒收銷燬之；另扣案之吸食器1組、玻璃球
    吸食器4個、分裝杓1支、夾鍊袋1包，係被告所有供其施用
    第二級毒品甲基安非他命所用之物，扣案之電子秤1台，則
    係被告所有供犯施用海洛因及甲基安非他命所用之物，均業
    據被告於本院審理時供承在卷，應依刑法第38條第1項第2款
    宣告沒收。至其餘扣案之行動電話1支（門號0000000000號）
    ，因無證據證明與本案有關，且非屬違禁物，爰不另宣告沒
    收，附此敘明。
四、依刑事訴訟法第273條之1第1項、第299條第1項前段、第310
    條之2、第454條第1項，毒品危害防制條例第10條第1項、第
    2項、第18條第1項前段、第23條第2項，刑法第11條、第47
    條第1項、第51條第5款、第38條第1項第2款，判決如主文。
中    華    民    國    99    年    11    月    22    日
                  刑事第十六庭  法  官  王世華
以上正本證明與原本無異。
如不服本判決應於收受判決後10日內向本院提出上訴書狀，並應
敘述具體理由；其未敘述上訴理由者，應於上訴期間屆滿後20日
內向本院補提理由書（均須按他造當事人之人數附繕本）「切勿
逕送上級法院」。
                                書記官  蕭訓慧
中    華    民    國    99    年    11    月    22    日
附錄本案論罪法條：
毒品危害防制條例第10條：
施用第一級毒品者，處6月以上5年以下有期徒刑。
施用第二級毒品者，處3年以下有期徒刑。

司法院資訊處製作；財團法人民間司法改革基金會備份。
